臺灣高等法院臺南分院民事裁定　100年度抗字第95號
抗 告 人　蔡清章
上抗告人因與相對人賈慧蓉間拍賣抵押物執行事件，就司法事務
官所為終局處分提出異議，對於中華民國一百年五月二十四日臺
灣臺南地方法院裁定（一００年度執事聲字第五三號）提起抗告
，本院裁定如下：
      主      文
抗告駁回。
抗告程序費用新台幣壹仟元由抗告人負擔。
      理      由
一、抗告意旨略以：本件抵押權設定登記時，伊之被繼承人蔡明
    泉已因二次腦中風而無識別能力，其所有不動產竟遭人辦理
    抵押權設定登記，其間顯有不法情事，相關當事人應負詐欺
    、背信等刑事責任，及侵權行為、不當得利之民事責任，所
    為抵押權設定登記即有無效原因而不生效力。此外，民法繼
    承編經修正後，繼承人對於被繼承人之債務僅負有限清償責
    任；況蔡明泉所擔保之債權已消滅，抵押權即應隨同消滅，
    執行法院就本件執行標的物所為之拍賣程序自應停止等語。
二、按當事人或利害關係人，對於執行法院強制執行之命令，或
    對於執行法官、書記官、執達員實施強制執行之方法，強制
    執行時應遵守之程序，或其他侵害利益之情事，為聲請或聲
    明異議者，須於強制執行程序終結前為之，此觀強制執行法
    第十二條第一項前段規定至明。
三、查本件相對人係執台南地院九十六年度拍字第一六五０號拍
    賣抵押物民事裁定為執行名義，並提出民事裁定及裁定確定
    證明書正本為證明，聲請執行法院就執行債務人蔡清章、蔡
    清心、蔡碧珠等人因繼承而取得坐落臺南市○○區○○段五
    六九、五六九之二、之三等三筆地號土地（下稱系爭不動產
    ）為強制執行；經台南地院以九十九年度司執字第三二六七
    七號執行事件受理、囑託地政機關辦理查封登記後，已定期
    為第一、二、三次之公開拍賣，惟均因無人應買而未拍定。
    嗣由執行法院於一百年三月三十一日公告為期三個月之應買
    程序，詎期限屆滿無人應買仍未拍定，執行債權人復不願承
    受，依強制執行法第九十五條第二項規定，視為執行債權人
    撤回該不動產之執行。執行法院因而囑託塗銷系爭不動產查
    封登記，並發還執行名義予執行債權人而報結全案等情，除
    有上揭執行案卷足參外，且有系爭執行案件辦案進行簿存卷
    可佐。綜此，執行法院就系爭不動產所為強制執行程序既已
    終結，抗告人聲請執行法院停止拍賣程序，不惟無此必要，
    且依上開說明，其於強制執行程序終結後所為之異議聲明，
    亦非適法。抗告人就司法事務官所為駁回異議聲明之終局處
    分提出異議，並無理由，原裁定駁回其異議之理由雖有不同
    ，惟結論並無二致，仍應予維持。抗告意旨猶執前詞，指摘
    原裁定不當，求予廢棄，非有理由，應予駁回。
四、據上論結，本件抗告為無理由，依強制執行法第三十條之一
    、民事訴訟法第四百九十五條之一第一項、第四百四十九條
    第一項、第二項、第九十五條、第七十八條，裁定如主文。
中    華    民    國    100    年    9    月    29    日
                  民事第二庭    審判長法  官  陳 光 秀
                                      法  官  莊 俊 華
                                      法  官  李 文 賢
上為正本係照原本作成。
本件不得再抗告。
中    華    民    國    100    年    9    月    29    日
                                      書記官  尤 乃 玉